臺灣高雄地方法院民事判決
111年度重訴字第175號
原        告  華南商業銀行股份有限公司

法 定代理 人  黃俊智
訴 訟代理 人  吳緯宸
被        告  宸旺貿易有限公司

兼法定代理人  董雅惠
被        告  張耀聰
上列當事人間請求清償借款事件，本院於民國111年10月18日言
詞辯論終結，判決如下：
　　主　　　文
被告應連帶給付原告新臺幣壹仟零捌萬伍仟壹佰參拾玖元，及如
附表一所示之利息、違約金。
被告應連帶給付原告美金貳拾參萬陸仟壹佰玖拾參元陸角肆分，
及如附表二所示之利息、違約金。
訴訟費用由被告連帶負擔。
　　事實及理由
一、本件被告均未於言詞辯論期日到場，核無民事訴訟法第386
    條各款所列情形，爰依原告之聲請，由其一造辯論而為判決
    。
二、原告主張：
　㈠被告宸旺貿易有限公司（下稱宸旺公司）為資金周轉所需，
    邀同被告董雅惠、張耀聰為連帶保證人，分別於民國106年1
    1月2日及109年7月13日與原告簽立授信契約書，先後約定週
    轉性借款額度新臺幣22,000,000元、限此次授信額度新臺幣
    5,000,000元。
　㈡嗣被告宸旺公司於109年7月17日起陸續向原告申請新臺幣借
    款3筆，合計新臺幣10,085,139元，約定自借款日起按月計
    付利息，遲延清償時，則喪失期限利益，視為全部到期，除
    仍按上開利率計息外，逾期在6個月以內部分，另按原定利
    率之10％加付違約金，逾期6個月以上者，其超過6個月部分
    ，另按原定利率之20％計付違約金，其各筆借款金額、借款
    日及利息之計付詳如附表一所示。
　㈢被告宸旺公司另分別於附表二所示之墊款日以記帳方式進口(
    O/A)所需之國外應負帳款融資及委任開發國內信用狀，陸續
    向原告申請美金墊款5筆，合計美金236,193.64元，約定利
    息依墊款日本行「外幣匯款利率」計付，未依約履行外幣債
    務時，則喪失期限利益，視為全部到期，應依「原訂外幣放
    款利率」、「遲延日本行基準利率加年利率2.5％」與「遲延
    日本行外幣放款牌告利率」三者孰高為準，計付遲延利息，
    並加計違約金，其逾期在6個月以內部分，另按原定利率之1
    0％加付違約金，逾期6個月以上者，其超過6個月部分，另按
    原定利率之20％計付違約金，其各筆借款金額、借款日及利
    息之計付詳如附表二所示。
　㈣詎被告宸旺公司僅繳息至111年3月，有未依約繳納本息之情
    事，屢經催討未果，依約應視為全部到期，依其簽定授信契
    約書（週轉性支出專用、限此次週轉性支出專用）第7條第1
    款之約定，一切債務視為全部到期等語。爰依消費借貸及連
    帶保證之法律關係提起本件訴訟，並聲明如主文第1、2項所
    示。
三、被告均未於言詞辯論期日到場，亦未提出書狀作何聲明或陳
    述。　　
四、本院得心證之理由：
　㈠按稱消費借貸者，謂當事人一方移轉金錢或其他代替物之所
    有權於他方，而約定他方以種類、品質、數量相同之物返還
    之契約；消費借貸之借用人應於約定期限內，返還與借用物
    種類、品質、數量相同之物；又遲延之債務，以支付金錢為
    標的者，債權人得請求依法定利率計算之遲延利息，但約定
    利率較高者，仍從其約定利率；約定利率，超過週年百分之
    16者，超過部分之約定，無效；當事人得約定債務人於債務
    不履行時，應支付違約金，民法第474條第1項、第478條前
    段、第233條第1項、第205條、第250條第1項分別定有明文
    。又稱保證者，謂當事人約定，一方於他方之債務人不履行
    債務時，由其代負履行責任之契約。保證債務，除契約另有
    訂定外，包含主債務之利息、違約金、損害賠償及其他從屬
    於主債務之負擔，民法第739條、第740條亦分別定有明文。
    再者，保證債務之所謂連帶，係指保證人與主債務人負同一
    債務，對於債權人各負全部給付之責任而言，此有最高法院
    45年台上字第1426號判例意旨可供參照。
　㈡經查，原告主張之事實，業據其提出與其主張相符之授信契
    約書、保證書、授信動撥申請書兼借款憑證—新臺幣、授信
    動撥申請書兼借款憑證（國外應付、應收帳款外匯融資專用
    ）、增補契約暨申請書、進口單據到達通知單、放款戶帳號
    資料查詢申請單、放款交易明細查詢申請單、催告函、歷史
    匯率查詢資料（見本院卷第19-77、129-147頁）可稽，經本
    院核對無訛，應堪採信。而被告就原告主張之事實，已於相
    當時期受合法通知未於言詞辯論期日到場爭執，亦未提出書
    狀作有利於己之聲明或陳述以供本院審酌，依民事訴訟法第
    280條第3項之規定，已生視為自認之效果，是原告之主張堪
    信為真實。從而，原告依消費借貸及連帶保證法律關係，請
    求被告連帶給付如主文第1、2項所示之本金、利息及違約金
    ，為有理由，應予准許。
五、本件事證已臻明確，原告其餘攻擊防禦方法及所提證據，經
    本院斟酌後，核與判決結果不生影響，爰不予逐一論駁。
據上論結，原告之訴為有理由，依民事訴訟法第385條第1項前段
、第85條第2項，判決如主文。
中　　華　　民　　國　　111 　年　　10　　月　　25　　日
                  民事第五庭    審判長法　官　秦慧君
                                   
　　　　　　　　　　　　　　　　　    法　官　鄭靜筠
　　　　　　　　　　　　　　　　　      
　　　　　　　　　　　　　　　   　　 法　官　周玉珊
以上正本係照原本作成。
如對本判決上訴，須於判決送達後20日內向本院提出上訴狀。如
委任律師提起上訴者，應一併繳納上訴審裁判費。
中　　華　　民　　國　　111 　年　　10　　月　　25　　日
                                書記官　林秀敏
附表一：
編號 借款 名目 計息本金 (新臺幣) 利息 違約金 1 借款 6,000,000元 自111年3月26日起至清償日止，按週年利率百分之2.58計算。 自111年4月27起至清償日止，逾期6個月以內者，按左列利率百分之10，逾期超過6個月者，按左列利率百分之20計付之違約金。 2 借款 3,268,158元 自111年4月14日起至清償日止，按週年利率百分之1.5計算。 自111年5月15起至清償日止，逾期6個月以內者，按左列利率百分之10，逾期超過6個月者，按左列利率百分之20計付之違約金。 3 借款 817,035元 自111年4月14日起至清償日止，按週年利率百分之1.5計算。 自111年5月15起至清償日止，逾期6個月以內者，按左列利率百分之10，逾期超過6個月者，按左列利率百分之20計付之違約金。 共計：10,085,139元     
附表二：
編號 借款 名目 計息本金 (美金) 墊款日 利息 違約金 1 墊款(記帳方式進口(O/A) 11,394.03元 110年10月25日 自110年10月25日起至清償日止，按週年利率百分之1.7522計算。 自110年11月26起至清償日止，逾期6個月以內者，按左列利率百分之10，逾期超過6個月者，按左列利率百分之20計付之違約金。 2 墊款 57,728.39元 110年11月29日 自110年11月29日起至清償日止，按週年利率百分之1.5352計算。 自110年12月30起至清償日止，逾期6個月以內者，按左列利率百分之10，逾期超過6個月者，按左列利率百分之20計付之違約金。 3 墊款 48,956.47元 110年12月13日 自110年12月13日起至清償日止，按週年利率百分之1.567計算。 自111年1月14起至清償日止，逾期6個月以內者，按左列利率百分之10，逾期超過6個月者，按左列利率百分之20計付之違約金。 4 墊款 88,418.85元 110年12月20日 自110年12月20日起至清償日止，按週年利率百分之1.6093計算。 自111年1月21起至清償日止，逾期6個月以內者，按左列利率百分之10，逾期超過6個月者，按左列利率百分之20計付之違約金。 5 墊款 29,695.90元 111年1月10日 自111年1月10日起至清償日止，按週年利率百分之1.5881計算。 自111年2月11起至清償日止，逾期6個月以內者，按左列利率百分之10，逾期超過6個月者，按左列利率百分之20計付之違約金。 合計：236,193.64元